el: Υφή χαρτιού: Σύνθλιψη εν ψυχρώ; Σύνθλιψη εν θερμώ; Μέτρια κοκκώδης υφή; Τραχιά; Ήπια; Άλλο
pt-PT: Textura do papel: Prensagem a frio; Prensagem a quente; Grão médio; Áspera; Macio; Outro
bg-BG: Хартиена текстура: Студена преса; Гореща преса; Средно зърно; Груба; Гладка; Други
nb: Papirtekstur: Kaldpresset; Varmpresset; Middelskornet; Ujevn; Glatt; Annet
sv: Papperstextur: Kallpress; Het press; Mellankornig; Grov; Slät; Övrigt
hr-HR: Tekstura papira: Hladno prešani; Vruće prešani; Srednje zrnati; Hrapavi; Glatki; Ostalo
it: Trama della carta: Pressa a freddo; Stampa a caldo; Grana media; Ruvido; Liscio; Altro
zh-TW: 紙張紋理: 冷壓; 熱壓; 中粒; 粗糙; 光滑; 其他
ja: 用紙の質感: コールドプレス; ホットプレス; ざらつきが中程度; 粗い; スムース; その他
fi: Paperin rakenne: Kylmäpuristus; Kuumapuristettu; Keskimääräiset syyt; Karkea; Sileä; Muu
nl: Papiertextuur: Koudgeperst; Hete pers; Middelgrote korrel; Ruw; Glad; Andere
da: Papirtekstur: Koldpresset; Varmpresset; Mellem korn; Ru; Glat; Andet
ro-RO: Textura hârtiei: Presată la rece; Presată la cald; Granulație medie; Aspră; Netedă; Altele
en: Paper texture: Cold press; Hot press; Medium grain; Rough; Smooth; Other
ru: Текстура бумаги: Холодная печать; Горячая печать; Среднезернистая; Грубая; Гладкая; Другая
cs: Textura papíru: Lisováno za studena; Lisovaná za tepla; Střední zrnitost; Hrubá; Hladký; Jiné
lt-LT: Popieriaus tekstūra: Šaltasis spaudimas; Karštasis spaudimas; Vidutinio grūdėtumo; Grūdėtas; Glotnus; Kita
vi: Kết cấu giấy: Ép lạnh; Ép nóng; Hạt vừa; Nhám; Nhẵn; Khác
ko: 종이 질감: 콜드프레스; 핫 프레스; 중간 입자; 거친; 매끄러운; 기타
zh-CN: 纸张纹理: 冷压; 热压; 中粒; 粗糙; 光滑; 其他
sk-SK: Textúra papiera: Lis za studena; Lis za horúca; Stredné zrno; Drsný; Hladký; Iné
de: Textur des Papiers: Kaltpressung; Heißpressung; Mittlere Körnung; Rau; Glatt; Sonstiges
pt-BR: Textura de papel: Prensado a frio; Imprenso a quente; Granulado médio; Áspera; Suave; Outro
th: เนื้อกระดาษ: สกัดเย็น; สกัดร้อน; เม็ดขนาดกลาง; ผิวหยาบ; เรียบ; อื่นๆ
sl-SI: Tekstura papirja: Groba; Gladka; Srednje zrnata; Groba; Gladek; Drugo
hu: Papír textúrája: Hidegen préselt; Melegen préselt; Közepesen szemcsés; Érdes; Sima; Egyéb
fr: Texture du papier: Presse à froid; Presse à chaud; Grain moyen; Rugueux; Lisse; Autre
es: Textura de papel: Prensado en frío; Prensa caliente; Grano medio; Áspero; Suave; Otros
pl: Tekstura papieru: Tłoczony na zimno; Gorąca prasa; Średnioziarnisty; Szorstkie; Gładki; Inne
tr: Kağıt dokusu: Soğuk pres; Sıcak pres; Orta düzeyde pütürlü; Pürüzlü; Pürüzsüz; Diğer